臺灣高等法院刑事裁定
109年度抗字第1957號
抗  告  人  盧世彬



上列抗告人因違反毒品危害防制條例等罪案件，不服臺灣新北地
方法院中華民國109 年10月22日定應執行刑之裁定（109 年度聲
字第3959號），提起抗告，本院裁定如下：
    主  文
抗告駁回。
    理  由
一、按數罪併罰，有2 裁判以上宣告多數有期徒刑者，於各刑中
    之最長期以上，各刑合併之刑期以下，定其應執行之刑期，
    但刑期不得逾30年，刑法第51條第5 款、第53條分別定有明
    文。本件原裁定以抗告人盧世彬所犯如原裁定附表（下稱附
    表）所示之違反毒品危害防制條例、森林法等6 罪，經先後
　　判刑確定在案。上開數罪均係裁判確定前所犯，應併合處罰
　　，而有2 裁判以上，抗告人向檢察官請求後，原審法院依檢
　　察官之聲請，適用刑法第53條、第51條第5 款規定，就有期
　　徒刑部分於附表所示各刑中之最長期以上，各刑之合併刑期
　　以下，並參酌上開各罪其中部分先前已定之執行刑，酌定應
　　執行有期徒刑3 年6 月，此屬法院裁量職權之適法行使，既
　　未逾越刑法第51條第5 款所定之法律外部性界限，亦無明顯
　　濫用裁量權而有違法律內部性界限之情形，核無違法或不當
　　。
二、抗告意旨略稱：法院定執行刑之裁定，應注意內、外性界限
    之範圍，避免過度評價而失之過重。本件執行刑之量定，與
　　法院其他類似犯罪所定之執行刑相較，顯屬過重，違反公平
　　、比例原則，請求從輕審酌，另為妥適之裁定云云。
三、惟查：數罪併罰，有2 裁判以上宣告多數有期徒刑者，於各
    刑中之最長期以上，各刑合併之刑期以下，定其應執行之刑
    期，但刑期不得逾30年，刑法第51條第5 款、第53條分別定
    有明文。又執行刑之量定，係法院裁量之職權，倘其所酌定
　　之執行刑，並未違背刑法第51條各款所定之方法或範圍（即
　　法律之外部性界限），亦無明顯違背公平、比例原則或整體
　　法律秩序之理念（即法律之內部性界限）者，即不得任意指
　　為違法或不當。本件原裁定以抗告人所犯如附表所示違反毒
　　品危害防制條例、森林法等6 罪，經先後判刑確定在案。上
　　開數罪均係裁判確定前所犯，應併合處罰，而有2 裁判以上
　　，抗告人向檢察官請求後，經檢察官聲請就有期徒刑部分定
　　應執行刑，法院依聲請適用刑法第53條、第51條第5 款規定
　　，於附表所示各刑中之最長期以上，各刑之合併刑期以下，
　　並參酌上開各罪其中部分先前已定之執行刑（其中附表編號
　　1 、2 所示2 罪，前經臺灣新北地方法院以108 年度審訴字
　　第1711號判決應執行有期徒刑7 月；附表編號3 、4 所示2
　  罪，前經臺灣新北地方法院以108 年度訴字第293 號判決應
　　執行有期徒刑2 年7 月；附表編號5 、6 所示2 罪，前經臺
　　灣新北地方法院以109 年度審訴字第941 號判決應執行有期
　　徒刑7 月），及刑事訴訟法第370 條第2 項、第3 項規定之
　　法理，酌定其應執行之刑為有期徒刑3 年6 月，此屬法院裁
　　量職權之適法行使，既未逾越刑法第51條第5 款所定之法律
　　外部性界限，亦無明顯濫用裁量權而有違法律內部性界限之
　　情形，核無違法或不當。至其他案件定刑如何，事涉不同案
　　件之定刑標準（如內、外部性界限），且與各該行為人之犯
　　罪目的、手段、態樣、法益侵害等量刑因素各異，自無從比
　　附援引，作為本案量刑之依據。又數罪併罰之定應執行之刑
　　，係出於刑罰經濟與責罰相當之考量，並非予以犯罪行為人
　　或受刑人不當之利益，為一種特別之量刑過程，相較於刑法
　　第57條所定科刑時應審酌之事項，係對一般犯罪行為之裁量
　　，定應執行刑之宣告，乃對犯罪行為人本身及所犯各罪之總
　　檢視，除應考量行為人所犯數罪反應出之人格特性，並應權
　　衡審酌行為人之責任與整體刑法目的及相關刑事政策，在量
　　刑權之法律拘束性原則下，依刑法第51條第5 款之規定，採
　　限制加重原則，以宣告各刑中之最長期為下限，各刑合併之
　　刑期為上限，但最長不得逾30年，資為量刑自由裁量權之外
　　部性界限，並應受法秩序理念規範之比例原則、平等原則、
　　責罰相當原則、重複評價禁止原則等自由裁量權之內部抽象
　　價值要求界限之支配，使以輕重得宜，罰當其責，俾符合法
　　律授予裁量權之目的，以區別數罪併罰與單純數罪之不同，
　　兼顧刑罰衡平原則。是刑法第51條數罪併罰定執行刑之立法
　　方式，非以累加方式定應執行刑，如以實質累加之方式定應
　　執行刑，則處罰之刑度顯將超過其行為之不法內涵，而違反
　　罪責原則，及考量因生命有限，刑罰對被告造成之痛苦程度
　　，係隨刑度增加而生加乘效果，而非以等比方式增加，是則
　　以隨罪數增加遞減其刑罰之方式，當足以評價被告行為不法
　　性之法理（即多數犯罪責任遞減原則）。是在個別定刑案件
　　中，因所犯各案罪質不同，自無齊一之標準，此乃當然之理
　　。依前開說明，原裁定本於罪責相當之要求，在上開內、外
　　部性界限範圍內，綜合斟酌抗告人犯罪行為之不法與罪責程
　　度，及對其施以矯正之必要性，就附表所示各罪之罪質，定
　　應執行刑有期徒刑3 年6 月，並無不合。抗告意旨係對原裁
　　定已明白說明之事項，或為其定執行刑裁量權之適法行使，
　　無視原裁定之恤刑已屬從輕定刑，仍徒憑己見，任意指摘，
　　非有理由。揆諸上揭說明，其抗告為無理由，應予駁回。
據上論結，應依刑事訴訟法第412 條，裁定如主文。
中　　華　　民　　國　　109 　年　　11　　月　　20　　日
                  刑事第十七庭  審判長法　官  鄭水銓
                                      法　官  黃雅芬
                                      法　官  沈君玲
以上正本證明與原本無異。
如不服本裁定，應於收受送達後五日內向本院提出抗告狀。
                                      書記官  駱麗君
中　　華　　民　　國　　109 　年　　11　　月　　20　　日